臺灣高雄地方法院民事判決　　　　　　110年度鳳簡字第499號
原　　　告　曾天錫　
訴訟代理人　林宜儒律師
　　　　　　李慶榮律師
　　　　　　劉建畿律師
被　　　告　張文壹　
訴訟代理人　張東國　
上列當事人間第三人異議之訴事件，本院於民國111 年2 月8 日
言詞辯論終結，判決如下：
    主      文
一、原告之訴駁回。
二、訴訟費用由原告負擔。
    事實及理由
一、原告主張：被告持本院99年度鳳簡字第108 號確定判決（下
    稱前案確定判決）聲請強制執行，並經本院以110 年度司執
    字第2608號拆屋還地受理在案，執行標的為坐落高雄市○○
    區○○段000 ○0 地號上如附圖所示編號A2（面積為80.4平
    方公尺，下稱A2地上物）及B2（面積為8.7 平方公尺，下稱
    B2地上物，與A2地上物合稱為系爭地上物）之地上物。惟系
    爭地上物均係伊出資所興建，伊為所有權人，被告執前案確
    定判決為執行名義對伊所有之系爭地上物為強制執行，將損
    害其財產上利益，為此，爰依強制執行法第15條規定提起本
    件訴訟。並聲明：本院110 年度司執字第2608號拆屋還地強
    制執行事件就系爭地上物所為之強制執行程序（下稱系爭執
    行事件），應予撤銷。
二、被告則以：原告並未舉證證明系爭地上物係其出資所興建，
    且被告於另案起訴請求訴外人曾天益及曾俊賀（均為原告之
    弟，曾俊賀改名前名為曾福）拆除系爭地上物其餘如附圖所
    示編號A1（坐落高雄市○○區○○段000 地號）及編號B1（
    坐落高雄市○○區○○段000 地號）地上物部分，並由本院
    以109 年度鳳簡字第512 號（下稱109 鳳簡512 案）審理時
    ，原告為曾天益之訴訟代理人，時原告並未於該案中表明其
    為系爭上物及如附圖所示編號A1、B1之地上物之所有權人，
    故109 鳳簡512 案仍認定曾天益及曾俊賀分別為如附圖所示
    編號A1及B1之地上物之所有權人，是原告主張並無理由等語
    置辯。並聲明：原告之訴駁回。
三、本院得心證之理由：
㈠、被告前訴請訴外人曾天益、曾俊賀拆屋還地土地等事件，經
    本院前案確定判決判命曾天益應將B2地上物、曾俊賀應將A2
    地上物拆除，並將占用土地返還予被告，被告持前案確定判
    決為執行名義，向本院聲請強制執行拆除系爭地上物，由本
    院以系爭執行事件受理，執行程序尚未終結等情，為兩造所
    不爭執，並經本院依職權調取前案確定判決卷宗及本院執行
    卷宗核閱屬實，自堪信實。
㈡、按當事人主張有利於己之事實者，就其事實有舉證之責任，
    民事訴訟法第277 條前段著有明文。而民事訴訟如係由原告
    主張權利者，應先由原告負舉證之責，若原告先不能舉證，
    以證實自己主張之事實為真實，則被告就其抗辯事實即令不
    能舉證，或其所舉證據尚有疵累，亦應駁回原告之請求（最
    高法院109 年度台上字第123 號判決意旨參照）。次按第三
    人就執行標的物有足以排除強制執行之權利者，得於強制執
    行程序終結前，向執行法院對債權人提起異議之訴，強制執
    行法第15條定有明文。又所謂就執行標的物有足以排除強制
    執行之權利者，係指對於執行標的物有所有權、典權、留置
    權、質權存在情形之一者而言（最高法院44年台上字第721
    號判決意旨參照）。另按所謂房屋之原始取得，係指出資建
    築房屋，不基於他人既存權利，而獨立取得房屋所有權而言
    ，故未辦保存登記之建物，應由原始出資興建之人取得建物
    所有權。是以，兩造不爭執系爭地上物均為未辦保存登記之
    建物（本院卷第184 頁），則原告主張其為系爭地上物之所
    有權人，有足以排除強制執行之權利乙節，既為被告所否認
    ，依首開規定及說明，自應由原告就其為原始出資興建之人
    ，負舉證之責。
㈢、經查，原告固提出訴外人即其父曾慶煌將所經營磚廠經營權
    讓予原告之協議書（本院卷第225 頁），並主張系爭地上物
    搭建時所用之磚瓦，均係由其取得經營權後之磚廠提供，故
    其為系爭地上物之出資興建人云云，然原告先於110 年12月
    10日言詞辯論程序陳述如系爭地上物係70幾年時由其家族所
    興建（本院卷第184 頁），後於111 年2 月8 日言詞辯論程
    序改稱是其弟即曾天益、曾俊賀透過其父親所興建（本院卷
    第222 頁），其前後主張顯已互有齟齬，況原告亦自承在10
    9 鳳簡512 案中任該案被告曾天益之訴訟代理人時，並未主
    張其為系爭地上物一部份之如附圖所示編號A1及B1之地上物
    之所有權人（本院卷第222 頁），則原告於本件起訴時始主
    張其為系爭地上物之出資興建及所有權人，並否認曾天益、
    曾俊賀分別為A2地上物及B2地上物所有權人，即難認可信。
    又原告雖提出如上之磚廠經營權讓渡協議書，惟尚難僅憑該
    協議書即可推論系爭地上物係以原告受讓經營權之磚廠之磚
    瓦所搭建，縱係以原告受讓經營權後之磚廠之磚瓦所搭建，
    惟原告交付磚瓦原因所在多有，且依原告亦曾主張系爭地上
    物是其弟透過渠等父親所興建之陳述以觀，自是難認原告主
    張系爭地上物為原告所出資興建之語可採。從而，原告未能
    證明其為系爭地上物之出資興建人，其以系爭地上物所有權
    人地位請求排除系爭執行事件，即屬無據。
四、綜上所述，原告依強制執行法第15條規定，提起本件第三人
    異議之訴，請求撤銷系爭房屋之強制執行程序，為無理由，
    應予駁回。
五、本件事證已臻明確，兩造其餘主張、陳述及所提之證據，核
    予判決結果不生影響，爰不逐一論述，併此敘明。
六、訴訟費用負擔之依據：民事訴訟法第78條。
中    華    民    國   111    年    2     月    21    日
                  鳳山簡易庭  法   官   林育丞
以上正本係照原本作成。
如不服本判決，應於送達後20日內，向本院提出上訴狀並表明上
訴理由，如於本判決宣示後送達前提起上訴者，應於判決送達後
20日內補提上訴理由書（須附繕本）。
中    華    民    國   111    年    2     月    21    日
                              書  記  官